臺灣臺中地方法院刑事判決
110年度侵訴字第185號
公  訴  人  臺灣臺中地方檢察署檢察官
被      告  張日昇



指定辯護人  本院公設辯護人賴忠杰  
上列被告因妨害性自主案件，經檢察官提起公訴（110年度偵字
第27610號），本院判決如下：
    主    文
乙○○犯強制性交罪，處有期徒刑貳年。緩刑貳年，並向指定之政
府機關、政府機構、行政法人、社區或其他符合公益目的之機構
或團體，提供壹佰小時之義務勞務，且應接受受理執行之地方檢
察署所舉辦之法治教育課程參場次。緩刑期間付保護管束。
    犯罪事實
一、乙○○原為AB000-A110269（真實姓名年籍均詳卷，下稱甲 ）
    之友人張治平所僱用之司機，於民國110年6月1日凌晨0時許
    ，乙○○駕車搭載張治平至臺中拜訪友人，張治平乃邀約甲 
    參加其與友人在臺中市南屯區昌平路二段附近某處之聚會。
    嗣於同日凌晨3時3分許（起訴書誤載為3時31分許，應予更
    正），由乙○○駕駛自用小客車載送甲 ，返回甲 位在臺中市
    太平區住處（地址詳卷）休息，乙○○將甲 抱至3樓房間內床
    上，甲 酒後不勝酒力，但意識清楚，乙○○竟萌生強制性交
    之犯意，褪去甲 全身衣物，期間甲 不斷對乙○○稱「你不能
    動我，我是張治平的女人」等語，而表達不願與乙○○發生性
    交行為之意願，乙○○仍強行以其陰莖插入甲 陰道，而以上
    開違反甲 意願之方式，對甲 為強制性交1次。乙○○旋即至
    浴室盥洗後離去，甲 即撥打電話給張治平，並於張治平回
    電告知須報警處理後，而查悉上情。
二、案經甲 訴由臺中市政府警察局太平分局報告臺灣臺中地方
    檢察署檢察官偵查起訴。
    理    由
壹、程序部分：
一、依性侵害犯罪防治法第12條第2 項之規定，司法機關所製作
    必須公示之文書，不得揭露被害人之姓名、出生年月日、住
    居所及其他足資識別被害人身分之資訊。本案為免揭露或推
    知告訴人甲 之身分，是本案判決書人別、犯罪事實及理由
    欄內關於告訴人甲 之姓名，均僅以上開代號稱之，合先敘
    明。
二、證據能力之說明：
  ㈠按刑事訴訟法第159 條之5 規定：「被告以外之人於審判外
    之陳述，雖不符前4 條之規定，而經當事人於審判程序同意
    作為證據，法院審酌該言詞陳述或書面陳述作成時之情況，
    認為適當者，亦得為證據。當事人、代理人或辯護人於法院
    調查證據時，知有第159 條第1 項不得為證據之情形，而未
    於言詞辯論終結前聲明異議者，視為有前項之同意。」其立
    法意旨在於傳聞證據未經當事人之反對詰問予以核實，原則
    上先予排除，惟若當事人已放棄詰問或未聲明異議，基於證
    據資料愈豐富，愈有助於真實發現之理念，且強化言詞辯論
    原則，法院自可承認該傳聞證據例外擁有證據能力。經查，
    下列本院引用被告以外之人於審判外之言詞或書面陳述，性
    質上均屬傳聞證據，惟檢察官、被告及其辯護人於本院審理
    時，並未爭執上開證據之證據能力，又本院審酌上開言詞及
    書面陳述作成時之情況，查無其他不法之情狀，足認得為本
    案之證據，依刑事訴訟法第159 條之5之規定，均有證據能
    力。
  ㈡又傳聞法則乃對於被告以外之人於審判外之言詞或書面陳述
    而為之規範。本案判決以下引用之非供述證據，無刑事訴訟
    法第159 條第1 項規定傳聞法則之適用，經本院於審理時依
    法踐行調查證據程序，與本案待證事實具有自然之關聯性，
    且無證據證明係公務員違法取得之物，依法自得作為證據。
貳、認定犯罪事實所憑之證據及理由：
　　訊據被告對於上揭強制性交犯行，業於本院準備程序、審理
    時坦認無訛，核與告訴人甲 迭於警詢、偵查時所為證述情
    節相符（偵卷第33至44頁、他卷第11至15頁）。此外，復有
    性侵害案件通報表（他卷第5至6頁）、指認犯罪嫌疑人紀錄
    表（偵卷第45至49頁）、內政部警政署刑事警察局鑑定書（
    偵卷第51至53頁）、告訴人與LINE通訊軟體暱稱「阿昇」通
    聯紀錄截圖（偵卷第55至56頁）、監視器畫面翻拍照片（偵
    卷第58至62頁）、案發現場照片（偵卷第57頁、第62至63頁
    ）、臺中市政府警察局太平分局坪林派出所受（處）理案件
    證明單、受理各類案件紀錄表（偵卷第71至73頁）在卷可稽
    ，足徵告訴人於上開警詢、偵查時所為之證述內容，尚非虛
    妄，應可採信。足見被告之自白與事實相符，應堪採信。本
    案事證明確，被告上開犯行洵堪認定，應予依法論科。
叁、論罪科刑之理由： 　　
一、被告於告訴人精神意識清楚，明確抗拒之情形下，以違反告
    訴人意願之方法，對告訴人強制性交得逞，核其所為，係犯
    刑法第221條第1項之強制性交罪。
二、按犯罪之情狀顯可憫恕，認科以最低度刑仍嫌過重者，得酌
    量減輕其刑，刑法第59條定有明文。查被告於上揭時、地對
    告訴人所為強制性交犯行，固造成告訴人身體及心理受創，
    為法所不容，然審酌被告一時衝動、思慮未周而為本案犯行
    ，違反告訴人意願之手段亦非激烈暴力行為，犯罪後復已積
    極彌補，與告訴人達成調解並賠償新臺幣（下同）17萬元完
    畢，有本院調解程序筆錄（見本院卷第73頁）在卷可查。是
    依本案客觀之犯罪情節、造成之損害與被告主觀犯罪動機、
    惡性而論，若逕依強制性交罪之最低法定本刑科處有期徒刑
    3 年，猶嫌過重，不無情輕法重之虞，客觀上尚有情堪憫恕
    之處，爰依刑法第59條之規定酌減其刑。
三、爰審酌被告一時衝動為滿足自己性慾，而為本案強制性交犯
    行，無視告訴人身體自主權，危害告訴人身心健康及造成告
    訴人心理壓力，行為實值非難，兼衡被告犯罪之動機、目的
    、手段，國中畢業之智識程度、從事送茶葉工作，月收入2 
    萬元，未婚，需要扶養近70歲之母親，犯罪後坦承犯行，並
    已與告訴人達成調解，賠償損害完畢等一切情狀，量處如主
    文所示之刑。
四、被告雖曾於106 年間因違反銀行法案件，經臺灣金門地方法
    院以106 年度金重訴字第1號判決判處有期徒刑1年8 月，緩
    刑4 年，於107年1月27日確定，其緩刑期間於111年1月26日
    期滿未經撤銷，有其臺灣高等法院被告前案紀錄表1 份在卷
    可參，而按緩刑之宣告未經撤銷者，其刑之宣告失其效力，
    刑法第76條（即現行刑法第76條前段規定）定有明文。此種
    情形，即與未曾受有期徒刑以上刑之宣告者相同，仍與刑法
    第74條第1 項第1 款所規定之緩刑條件，並無不符（最高法
    院87年度台非字第56號判決意旨參照）。審酌被告於本院審
    理中業與告訴人達成調解，有如前述，可認被告尚有彌過向
    上之意，被告經此教訓，當知警惕而無再犯之虞，另參酌告
    訴人於本院審理中表示，被告有年邁之母親需要照顧，請從
    輕量刑等語（見本院卷第63至65頁），本院綜核各情，認所
    宣告之刑，以暫不執行為適當，爰依刑法第74條第1 項第1 
    款規定併予諭知如主文所示之緩刑，期使其日後謹慎行事。
    又被告係因法治觀念薄弱而誤觸法網，為使其於本案中深切
    記取教訓，日後知所警惕，避免再犯罪，爰依刑法第74條第
    2 項第8 款之規定，命其接受3 場次之法治教育。另依同條
    項第5 款規定，命被告向指定之政府機關、政府機構、行政
    法人、社區或其他符合公益目的之機構或團體，提供100 小
    時之義務勞務，被告所犯為同法第221 條第1 項之強制性交
    罪，爰併依刑法第93條第1 項第1、2 款規定，宣告被告應
    於緩刑期間付保護管束。倘被告違反上開所定負擔情節重大
    ，足認原宣告之緩刑難收其預期效果，而有執行刑罰之必要
    ，依刑法第75條之1 第1 項第4 款規定，得撤銷其緩刑之宣
    告，附此敘明。
據上論斷，應依刑事訴訟法第299 條第1 項前段，刑法第221 條
第1 項、第59條、第74條第1 項第1 款、第2 項第5 款、第8 款
、第93條第1 項第1、2 款，判決如主文。
本案經檢察官張依琪提起公訴，檢察官丙○○到庭執行職務。
中　　華　　民　　國　　111 　年　　4 　　月　　13　　日
                  刑事第十六庭  審判長法  官  江彥儀
　　　　　　　　　　　　　　　　　　　法  官  陳怡君
　　　　　　　　　　　　　　　　　　　法  官  吳金玫
以上正本證明與原本無異。
如不服本判決應於收受判決後20日內向本院提出上訴書狀，並應
敘述具體理由；其未敘述上訴理由者，應於上訴期間屆滿後20日
內向本院補提理由書（均須按他造當事人之人數附繕本）「切勿
逕送上級法院」。
告訴人或被害人如不服判決，應備理由具狀向檢察官請求上訴，
上訴期間之計算，以檢察官收受判決正本之日起算。 
                                     書記官  劉桉珍
中　　華　　民　　國　　111 　年　　 4　　月　　13　　日
附錄論罪科刑法條
中華民國刑法第221條
（強制性交罪）
對於男女以強暴、脅迫、恐嚇、催眠術或其他違反其意願之方法
而為性交者，處3年以上10年以下有期徒刑。
前項之未遂犯罰之。